en: Electronics > Electronics Accessories > Computer Components > Input Devices > Gesture Control Input Devices: Gesture Control Gloves; Gesture Tracking Sensors; Motion Controllers
it: Elettronica > Accessori dispositivi elettronici > Componenti per computer > Dispositivi di input > Dispositivi di input gestuale: Guanti di controllo dei gesti; Sensori di tracciamento dei gesti; Controller di movimento
sv: Elektronik > Elektroniktillbehör > Datorkomponenter > Inmatningsenheter > Enheter för inläsning av gester: Gestkontrollhandskar; Gestspårningssensorer; Rörelsekontroller
ko: 전자기기 > 전자기기 부대용품 > 컴퓨터 구성품 > 입력 장치 > 동작 제어 입력 장치: 제스처 제어 장갑; 제스처 트래킹 센서; 모션 컨트롤러
el: Ηλεκτρονικά > Αξεσουάρ ηλεκτρονικών συσκευών > Εξαρτήματα υπολογιστή > Συσκευές εισόδου > Συσκευές εισόδου ελέγχου με κινήσεις: Γάντια ελέγχου χειρονομιών; Αισθητήρες παρακολούθησης χειρονομιών; Ελεγκτές κίνησης
bg-BG: Електроника > Аксесоари за електроника > Компютърни компоненти > Входни устройства > Входни устройства за управление с жестове: Ръкавици за управление с жестове; Сензори за проследяване на жестове; Контролери за движение
ja: 電子機器 > 電気製品関連用品・PC周辺機器 > PC部品・周辺機器 > 入力デバイス > ジェスチャ入力機器: ジェスチャーコントロールグローブ; ジェスチャートラッキングセンサー; モーションコントローラー
cs: Elektronika > Elektronika – příslušenství > Počítačové komponenty > Vstupní zařízení > Zařízení pro ovládání gesty: Rukavice pro ovládání gesty; Senzory pro sledování gest; Pohybové ovladače
pt-PT: Eletrónica > Acessórios eletrónicos > Componentes informáticos > Dispositivos de entrada > Dispositivos de entrada de controlo de gestos: Luvas de controlo por gestos; Sensores de deteção de gestos; Controladores de movimento
pt-BR: Eletrônicos > Acessórios para eletrônicos > Componentes para computador > Dispositivos de entrada > Dispositivos de entrada de controle de gestos: Luvas de controle por gestos; Sensores de rastreamento de gestos; Controladores de movimento
sl-SI: Elektronika > Elektronski dodatki > Računalniške komponente > Naprave za vnos podatkov > Vhodne naprave za upravljanje s kretnjami: Rokavice za krmiljenje z gibi; Senzorji za zaznavanje gibov; Krmilniki gibanja
pl: Elektronika > Akcesoria elektroniczne > Elementy komputera > Urządzenia wejściowe > Urządzenia do kontroli gestami: Rękawiczki do sterowania gestami; Czujniki śledzenia gestów; Kontrolery ruchu
fr: Appareil électronique > Accessoires électroniques > Composants d’ordinateur > Périphériques de saisie > Systèmes de contrôle par les gestes: Gants de contrôle gestuel; Capteurs de suivi gestuel; Contrôleurs de mouvement
da: Elektronik > Elektronik – tilbehør > Computerkomponenter > Inputenheder > Bevægelseskontrolenheder: Handsker til håndbevægelsesstyring; Sporingssensor til håndbevægelser; Motion controllers
hu: Elektronika > Elektronikai kiegészítők > Számítógép-komponensek > Beviteli eszközök > Gesztusvezérlő beviteli eszközök: Gesztusvezérlő kesztyűk; Gesztuskövető érzékelők; Mozgásvezérlők
ro-RO: Electronice > Accesorii electronice > Componente calculatoare > Dispozitive de intrare > Dispozitive de intrare pentru controlul gesturilor: Mănuși de control gestual; Senzori de urmărire a gesturilor; Controlere de mișcare
tr: Elektronik > Elektronik Alet Aksesuarları > Bilgisayar Bileşenleri > Giriş Aygıtları > İşaret Kontrolü Giriş Cihazları: Jest Kontrol Eldivenleri; Jest Takip Sensörleri; Hareket Kontrolleri
es: Electrónica > Accesorios electrónicos > Componentes para computadoras > Dispositivos de entrada > Dispositivos de entrada para el control por gestos: Guantes de control de gestos; Sensores de seguimiento de gestos; Controladores de movimiento
zh-TW: 電子器材 > 電子配件 > 電腦元件 > 輸入裝置 > 手勢控制器: 手勢控制手套; 手勢追蹤感測器; 動作控制器
th: อิเล็กทรอนิกส์ > อุปกรณ์อิเล็กทรอนิกส์ > ส่วนประกอบคอมพิวเตอร์ > อุปกรณ์ป้อนข้อมูล > อุปกรณ์ป้อนข้อมูลที่ควบคุมด้วยท่าทาง: ถุงมือควบคุมด้วยท่าทาง; เซ็นเซอร์ตรวจจับท่าทาง; คอนโทรลเลอร์ตรวจจับการเคลื่อนไหว
hr-HR: Elektronika > Pribor za elektroniku > Računalne komponente > Ulazni uređaji > Ulazni uređaji za upravljanje gestama: Rukavice za kontrolu pokreta; Senzori za praćenje pokreta; Kontroler pokreta
lt-LT: Elektronika > Elektronikos priedai > Kompiuterių komponentai > Įvesties įrenginiai > Gestais valdomi įvesties įrenginiai: Gestų valdymo pirštinės; Gestų sekimo jutikliai; Judesio valdikliai
vi: Thiết bị điện tử > Phụ kiện thiết bị điện tử > Linh kiện máy tính > Thiết bị đầu vào > Thiết bị đầu vào điều khiển bằng cử chỉ: Găng tay điều khiển cử chỉ; Cảm biến theo dõi cử chỉ; Bộ điều khiển chuyển động
ru: Электроника > Аксессуары для электроники > Компьютерные компоненты > Устройства ввода > Устройства для управления жестами: Перчатки для управления жестами; Датчики отслеживания жестов; Контроллеры движения
nb: Elektronikk > Elektronikktilbehør > Datamaskinkomponenter > Inndataenheter > Inndataenheter for gestikuleringskontroll: Bevegelseskontrollhansker; Bevegelsessporingssensorer; Bevegelseskontrollere
nl: Elektronica > Accessoires voor elektronica > Computeronderdelen > Invoerapparaten > Invoerapparaten voor gebaarherkenning: Gebaar controle handschoenen; Gebaar tracking sensors; Motion controllers
sk-SK: Elektronika > Elektronické príslušenstvo > Počítačové komponenty > Vstupné zariadenia > Vstupné zariadenia na ovládanie gestami: Gestové ovládacie rukavice; Gestové sledovacie senzory; Pohybové ovládače
zh-CN: 电子产品 > 电子配件 > 计算机组件 > 输入设备 > 手势控制输入设备: 手势控制手套; 手势追踪传感器; 动作控制器
de: Elektronik > Elektronisches Zubehör > Computerkomponenten > Eingabegeräte > Eingabegeräte zur Gestensteuerung: Gestensteuerungs-Handschuhe; Gestenverfolgungssensoren; Bewegungscontroller
fi: Elektroniikka > Sähkötarvikkeet > Tietokonekomponentit > Syöttölaitteet > Eleohjainsyöttölaitteet: Eleohjaushansikas; Eleseurantasensori; Liikeohjain